【裁判字號】    89,交上易,999
【裁判日期】    890615
【裁判案由】    公共危險
【裁判全文】
臺灣高等法院臺中分院刑事判決                  八十九年度交上易字第九九九號
    上  訴  人
    即  被  告  乙○○
右上訴人因公共危險案件，不服臺灣臺中地方法院八十九年度交易字第八三號，中華
民國八十九年三月十五日第一審判決（起訴案號：臺灣臺中地方法院檢察署八十九年
度偵字第八三二號），提起上訴，本院判決如左：
      主  文
上訴駁回。
      事  實
一、乙○○前曾於民國（以下同）八十五年間，因犯妨害自由罪，經臺灣臺中地方法
    院判處有期徒刑三月確定，已於八十六年一月二十一日易科罰金執行完畢。復於
    八十八年十二月二十二日之某時，在台中市南屯區○○○○街附近飲酒。飲酒後
    其吐氣所含酒精成分為每公升一．一四毫克，已逾每公升０．五五毫克可安全駕
    駛之標準甚多。未料其明知服用酒類已達不能安全駕駛動力交通工具之標準，竟
    仍酒醉駕駛車牌號碼Ｒ九─八二七一號自用小貨車，而於同日下午三時二十分許
    ，在台中市南屯區○○○○街與大墩路口欲倒車時，擦撞行經該路口由甲○○所
    駕駛車牌號碼Ｕ七─０八八號之營業小客車右前方，致使該營業小客車受有右前
    葉子板損壞，為警據報在上開路口查獲，經警員對乙○○進行酒精測試後始查得
    上情。
二、案經台中市警察局第四分局報告臺灣台中地方法院檢察署檢察官偵查起訴。
      理  由
一、訊據被告乙○○對酒醉一節，固坦承不諱，惟矢口否認有駕車之行為。辯稱：其
    當時係在車上睡覺，並未開車云云。
二、然查右開被告酒醉後倒車之事實，已據被害人甲○○於警、偵訊、原審及本院審
    理中指證綦詳，並有酒精測試值表、測試觀察職務報告書、台中市○○○道路交
    通事故調查報告表、台中市警察局舉發違反道路交通管理事件通知單及車損估價
    單各一份、現場照片二張附卷可稽。而被告本件前開時、地確有因倒車時失控，
    肇致本件車禍一情，亦據台中市警察局交通警察警員楊松鶴於前往現場調查後詳
    載於前揭道路交通事故調查報告表可按。再參以本件肇事時被告所駕駛之自用小
    貨車停放之位置，係位於上開路口處，但其右側與路邊之間，尚另有一輛小客車
    ，有現場照片一紙在卷可證，且為被告於本院審理時所供承，可見本件車禍發生
    時，被告所駕駛之小貨車其位置，並非緊靠路邊。而依被告所辯，當日被告係於
    十三時許，前往找朋友飲酒，喝到同日下午三時許。是衡情被告當日既係前往找
    朋友喝酒，當知非短時間即可離開，故其於當時停車之際，應無任意停放，而不
    緊靠路邊停放之理。是被害人甲○○指稱，本件車禍發生時被告係正倒車，應合
    事理，而可堪採信。又被告稱：伊當時因已酒醉，故打電話找其員工陳參井前來
    開車，伊則在車上睡覺一節，雖證人陳參井於本院審理時到庭證稱：當日下午三
    時許被告有打電話給伊，因伊不知被告在何處，找到現場時，已是傍晚，到場時
    見被告與甲○○二人為了車子賠償事在吵架等語。然證人陳參井上開所證，並不
    能證明被告車禍發生時，被告是否有發動上開小貨車，自難為被告有利之認定。
    被告上開所辯，應係事後飾卸之詞，不足採信。
三、又查被告當時已酩酊大醉乙節，此由被告飲酒後酒精測試高達每公升一．一四毫
    克，有飲酒後吐氣所含酒精濃度測試單可證，又被告於酒精測試或訊問過程語無
    倫次、含糊不清或意識模糊，注意力無法集中，有前揭測試觀察職務報告書一紙
    在卷可按等情，足認被告飲酒後已達不能安全駕駛之標準。從而，本件事證明確
    ，被告之犯行洵堪認定。
四、核被告所為，係犯刑法第一百八十五條之三之公共危險罪。被告前曾於八十五年
    間，因犯妨害自由罪，經原審法院判處有期徒刑三月確定，已於八十六年一月二
    十一日易科罰金執行完畢，有卷附臺灣臺中地方法院檢察署刑案資料查註紀錄表
    可按，被告於有期徒刑執行完畢後，五年以內再犯本件有期徒刑以上之罪，為累
    犯，應依刑法第四十七條規定加重其刑。
五、原審適用刑法第一百八十五條之三、第四十七條、第四十一條、罰金罰鍰提高標
    準條例第二條之規定，並審酌被告犯罪之動機、目的尚屬單純，而其所生之危害
    亦非重大及肇事後已與被害人達成和解，賠償被害人之損失等一切情狀，量處拘
    役五十日，並諭知易科罰金之折算標準，認事用法，尚無不合，量刑亦稱妥適。
    被告上訴意旨否認犯罪，而指摘原判決不當，自難認為有理由，其上訴應予駁回
    。
據上論結，應依刑事訴訟法第三百六十八條，判決如主文。
本案經檢察官丙○○到庭執行職務。
中      華      民      國    八十九     年      六       月    十五    日
                                  臺灣高等法院臺中分院刑事第六庭
                                        審判長法  官  李  文  雄
                                              法  官  龔  永  昆
                                              法  官  沈  應  南
右正本證明與原本無異。
不得上訴。
                                              書記官  方  茂  焜
中      華      民      國    八十九     年      六       月    十六    日
附錄論罪科刑實體法條文：
刑法第一百八十五條之三：服用毒品、麻醉藥品、酒類或其他相類之物，不能安全駕
駛動力交通工具而駕駛者，處一年以下有期徒刑、拘役或三萬元以下罰金。
                                                                        Ｑ


司法院資訊處製作；財團法人民間司法改革基金會備份。
